臺灣高雄地方法院刑事判決
110年度審易字第1381號
公  訴  人  臺灣高雄地方檢察署檢察官
被      告  方自強


                （現於法務部○○○○○○○○○執行中）
上列被告因竊盜等案件，經檢察官提起公訴（110 年度偵字第25
219 號），被告於準備程序中，就被訴事實為有罪之陳述，本院
告知其簡式審判程序之旨，聽取當事人意見後，改依簡式審判程
序審理，茲判決如下：
    主  文
方自強犯攜帶兇器竊盜罪，累犯，處有期徒刑玖月。未扣案之鐵
製老虎鉗壹支及犯罪所得電線壹批均沒收，於全部或一部不能沒
收或不宜執行沒收時，追徵其價額。
    事  實
一、方自強意圖為自己不法之所有，基於加重竊盜、毀損之犯意
    ，於民國110 年8 月29日凌晨1 、2 時許，前往座落高雄市
    ○○區○○路000 巷00號之由停易適科技有限公司所經營之停車
    場，持其所有客觀上足為兇器使用之鐵製老虎鉗1 支，剪斷
    該停車場電動柵欄機之電線，以此方式竊取電線1 批，得手
    後裝在自備之行軍袋中。嗣後於110 年8 月30日13時6 時許
    （起訴書漏載時間，應予補充）在高雄市苓雅區英明路284 
    巷搭乘不知情之金元亭所駕駛之營業用小客車（車牌號碼詳
    卷），裝載所竊得之上開電線至高雄市前鎮區天山街某資源
    回收場變賣。
二、案經停易適科技有限公司委由林竑陞訴由高雄市政府警察局
    苓雅分局報告臺灣高雄地方檢察署檢察官偵查起訴。
    理  由
壹、程序事項：
    本件被告方自強所犯係死刑、無期徒刑、最輕本刑為3 年以
    上有期徒刑以外之罪，其於準備程序中就被訴事實為有罪之
    陳述，經法官告知簡式審判程序之旨，並聽取公訴人及被告
    之意見後，本院依刑事訴訟法第273 條之1 第1 項之規定，
    裁定進行簡式審判程序。又本件係依前條規定行簡式審判程
    序，其證據調查依同法第273 條之2 所定原不受審判外陳述
    排除之限制；且檢察官及被告均對於卷內各項證據亦不爭執
    證據能力，復無事證顯示有何違法取得或類此瑕疵之情，故
    卷內所列各項證據，自均有證據能力，合先敘明。
貳、認定犯罪事實之理由：
    上揭犯罪事實，業據被告於本院審理中坦承不諱（見本院卷
    第31、41、45頁），核與證人即告訴代理人林竑陞於警詢時
    及偵查中、證人金元亭於警詢時之證述大致相符（見警卷第
    8 、12、14頁、偵卷第65頁），並有現場附近道路監視錄影
    畫面翻拍照片及失竊現場照片等件在卷可稽（見警卷第25至
    47頁），足認被告任意性自白與事實相符，堪予採信。是本
    件事證明確，被告犯行洵堪認定，應依法論科。
參、論罪科刑：
一、按刑法第321 條第1 項第3 款之攜帶兇器竊盜罪，係以行為
    人攜帶兇器竊盜為其加重條件，此所稱之兇器，乃依一般社
    會觀念足以對人之生命、身體、安全構成威脅，而具有危險
    性之「器械」而言，其種類並無限制，且祇須行竊時攜帶此
    種具有危險性之兇器為已足，並不以攜帶之初有行兇之意圖
    為必要；亦即行為人攜帶兇器有行兇之可能，客觀上具有危
    險性，即為已足，至其主觀上有無持以行兇或反抗之意思，
    尚非所問（最高法院79年台上第5253號判例意旨參照）。查
    被告為本案犯行時，所持之鐵製老虎鉗1 支，為金屬材質，
    前端尖銳，倘持之朝人體攻擊，對人之生命、身體安全係足
    以構成威脅，顯是具有危險性之兇器無誤。
二、核被告所為，係犯刑法第321 條第1 項第3 款之攜帶兇器竊
    盜罪及同法第354 條之毀損罪。又被告係持鐵製老虎鉗剪斷
    停車場電動柵欄機之電線以竊取電線，顯係以一行為觸犯而
    觸犯上開2 罪名，為想像競合犯，爰依刑法第55條前段規定
    ，從一重之攜帶兇器竊盜罪論處。
三、累犯：
　　被告前因①施用毒品案件，經本院以105 年度審訴字第1749
    號判決判處有期徒刑10月、5 月確定；又被告因②竊盜案件
    ，經本院以105 年度簡字第4525號判決判處有期徒刑3 月確
    定；再被告因③施用毒品案件，經本院以105 年度審訴字第2
    296號判決判處有期徒刑9 月、10月，應執行有期徒刑1 年6
     月確定，上開①、②、③案件，經本院以106 年聲字第1619號
    裁定應執行有期徒刑2 年7 月確定，於108 年10月9 日縮短
    刑期假釋接續執行拘役55日，再於108 年12月2 日縮短刑期
    假釋出監付保護管束，於109 年1 月19日假釋期滿未經撤銷
    視為執行完畢等情，有臺灣高等法院被告前案紀錄表在卷可
    查，被告於前開執行完畢後5 年內故意再犯本件有期徒刑以
    上之罪，為累犯。而依大法官釋字第775 號解釋意旨，係認
    在法院認為個案應量處最低法定刑，又無法適用刑法第59條
    酌量減輕其刑規定之情形，始應依該解釋意旨裁量不予加重
    最低本刑，並宣告最低法定刑。本案並無上開大法官解釋意
    旨所指例外情事，自應依刑法第47條第1 項規定加重其刑。
四、量刑：
    爰審酌被告非無謀生能力，不思以正途獲取所需，竟攜帶兇
    器竊取他人財物，顯見其法紀觀念淡薄，且不知尊重他人之
    財產權益，迄今未與告訴人達成和解，填補其所受損害，所
    為實屬不該，又審酌被告有毒品、竊盜、毀損、偽證、傷害
    等前科（累犯部分無重複評價，詳見被告臺灣高等法院被告
    前案紀錄表），素行非佳，益徵其漠視法紀不知悔改之心態
    ，應非難譴責；然衡以其犯後坦承犯行，態度尚可，兼衡其
    犯罪動機、目的、手段、所竊財物價值等犯罪情節，及其自
    述之教育程度及家庭經濟狀況（因涉及被告個人隱私，不予
    揭露，詳見本院卷第45頁）等一切情狀，量處如主文所示之
    刑。
肆、沒收：
一、按犯罪所得，屬於犯罪行為人者，沒收之，於全部或一部不
    能沒收或不宜執行沒收時，追徵其價額，刑法第38條之1 第
    1 項前段、第3 項分別定有明文。經查，被告所竊得之電線
    1 批，未據扣案，迄今亦未返還告訴人，核屬被告之犯罪所
    得，爰應依刑法第38條之1 第1 項前段規定宣告沒收，並依
    同條第3 項規定，於全部或一部不能沒收或不宜執行沒收時
    ，追徵其價額。
二、按供犯罪所用、犯罪預備之物或犯罪所生之物，屬於犯罪行
    為人者，得沒收之，刑法第38條第2 項前段定有明文。經查
    ，本件被告行竊時所用之鐵製老虎鉗1 支，係被告所有且供
    本件犯罪所用之物，亦據被告供承在卷，而該物未扣案，自
    應依刑法第38條第2 項前段之規定，予以宣告沒收，並依同
    條第3 項規定，於全部或一部不能沒收或不宜執行沒收時，
    追徵其價額。
據上論斷，應依刑事訴訟法第273 條之1 第1 項、第299 條第1
項前段，判決如主文。
本案經檢察官施昱廷提起公訴，檢察官呂乾坤到庭執行職務。
中　　華　　民　　國　　111 　年　　3 　　月　　8 　　日
                  刑事第五庭    法　官  施君蓉
以上正本證明與原本無異。
如不服本判決應於收受判決後20日內向本院提出上訴書狀，並應
敘述具體理由。其未敘述上訴理由者，應於上訴期間屆滿後20日
內向本院補提理由書(均須按他造當事人之人數附繕本)「切勿逕
送上級法院」。
因疫情而遲誤不變期間，得向法院聲請回復原狀。
中　　華　　民　　國　　111 　年　　3 　　月　　8 　　日
                                書記官  陳建志
【附錄本判決論罪科刑法條】
中華民國刑法第321 條
犯前條第 1 項、第 2 項之罪而有下列情形之一者，處 6 月以
上 5 年以下有期徒刑，得併科 50 萬元以下罰金：
一、侵入住宅或有人居住之建築物、船艦或隱匿其內而犯之。
二、毀越門窗、牆垣或其他安全設備而犯之。
三、攜帶兇器而犯之。
四、結夥三人以上而犯之。
五、乘火災、水災或其他災害之際而犯之。
六、在車站、港埠、航空站或其他供水、陸、空公眾運輸之舟、
    車、航空機內而犯之。
前項之未遂犯罰之。